臺灣臺南地方法院刑事判決
111年度交訴字第63號
公  訴  人  臺灣臺南地方檢察署檢察官
被      告  徐漢倫


上列被告因公共危險案件，經檢察官提起公訴（111年度調偵字
第336號），被告於本院受命法官行準備程序中就被訴事實為有
罪之陳述，經合議庭裁定改由受命法官獨任依簡式審判程序審理
，並判決如下：
    主      文
丙○○犯肇事致人傷害逃逸罪，處有期徒刑陸月，如易科罰金，以
新臺幣壹仟元折算壹日。緩刑伍年，並應依附件二所示本院一一
一年度南司刑移調字第四二九號調解筆錄所載調解成立內容履行
賠償義務。
    事實及理由
一、按被告丙○○所犯為死刑、無期徒刑、最輕本刑3年以上有期
    徒刑以外之罪，亦非高等法院管轄之第一審案件，其於準備
    程序中就被訴事實為有罪之陳述，經告知簡式審判程序之旨
    ，並聽取檢察官及被告之意見後，本院合議庭依刑事訴訟法
    第273條之1第1項規定裁定進行簡式審判程序，是本案之證
    據調查，依同法第273條之2規定，不受同法第159條第1項、
    第161條之2、第161條之3、第163條之1及第164條至第170條
    所規定證據能力認定及調查方式之限制，合先敘明。
二、本案犯罪事實及證據，除證據部分補充「被告於本院準備程
    序、審理中之自白」外，其餘均引用起訴書之記載（如附件
    一）。
三、論罪科刑：
　㈠按行為後法律有變更者，適用行為時之法律。但行為後之法
    律有利於行為人者，適用最有利於行為人之法律，刑法第2
    條第1項定有明文。查被告行為後，刑法第185條之4規定於
    民國110年5月28日修正公布，並自同年月30日生效施行，修
    正前該條規定：「駕駛動力交通工具肇事，致人死傷而逃逸
    者，處1年以上7年以下有期徒刑。」，修正後則規定：「駕
    駛動力交通工具發生交通事故，致人傷害而逃逸者，處6月
    以上5年以下有期徒刑；致人於死或重傷而逃逸者，處1年以
    上7年以下有期徒刑。犯前項之罪，駕駛人於發生交通事故
    致人死傷係無過失者，減輕或免除其刑。」，新法就被害人
    受傷程度為普通傷害之情形，法定刑為6月以上5年以下有期
    徒刑；僅在被害人死亡或重傷之情形，法定刑方為1年以上7
    年以下有期徒刑。本案告訴人甲○○受有前述傷勢，未達重傷
    程度，修正後刑法第185條之4第1項前段之法定刑較輕，較
    有利被告，經比較新舊法結果，依刑法第2條第1項但書規定
    ，應適用最有利於被告之修正後刑法第185條之4第1項前段
    規定論處。是核被告所為，係犯刑法第185條之4第1項前段
    之肇事致人傷害逃逸罪。
　㈡爰審酌被告駕駛上開車輛肇生前揭交通事故，致告訴人受有
    前述傷勢後，不顧告訴人安危，未報警、協助救護、留存個
    人聯絡資訊或留待員警前來交通事故現場為必要之處理，旋
    即逃逸，殊為不該；惟念其犯後已坦承犯行，復與告訴人調
    解成立，有附件二所示本院111年度南司刑移調字第429號調
    解筆錄為憑（見本院卷第85頁至第86頁），兼衡前揭交通事
    故地點為有其他人往來之統一超商停車場前道路，其所為尚
    不致陷告訴人於全然孤立無援之險境，暨其自陳學歷為高中
    肄業、已婚，育有2名未成年子女、現從事油漆工作、須扶
    養父親及未成年子女、家庭經濟狀況為勉持（見本院卷第10
    0頁）等一切情狀，量處如主文所示之刑，並諭知易科罰金
    之折算標準，以示懲儆。
　㈢末查，被告前因故意犯罪受有期徒刑以上刑之宣告而執行完
    畢，5年以內未曾因故意犯罪受有期徒刑以上刑之宣告，有
    臺灣高等法院被告前案紀錄表存卷可考（見本院卷第11頁至
    第16頁），其因一時失慮，致犯本案，然犯後已坦認犯行，
    並與告訴人調解成立，有如前述，堪信其經此偵、審程序及
    刑之宣告之教訓，當知所警惕，本院認前開刑之宣告，以暫
    不執行為適當，併依刑法第74條第1項第2款規定，宣告如主
    文所示之緩刑期間，以勵自新。復為期使被告於緩刑期間內
    深知戒惕，杜絕再犯，並為確保被告能履行前開調解筆錄所
    載之賠償義務，以彌補告訴人所受損失，依刑法第74條第2
    項第3款規定，諭知被告應履行如主文後段所示之事項。倘
    被告未遵守前開緩刑所附條件且情節重大，或在緩刑期間又
    再犯罪，或有其他符合法定撤銷緩刑之原因者，均可能由檢
    察官聲請撤銷本案緩刑之宣告，而生仍須執行上開宣告刑之
    後果。
據上論斷，應依刑事訴訟法第273條之1第1項、第299條第1項前
段、第310條之2、第454條第2項判決如主文。
本案經檢察官黃榮加提起公訴，檢察官乙○○到庭執行職務。
中　　華　　民　　國　　111 　 年　　 7　　月　 11　　日
                  刑事第四庭   法　官　王鍾湄
以上正本證明與原本無異。
如不服本判決應於收受本判決後20日內向本院提出上訴書狀，並
應敘述具體理由。其未敘述上訴理由者，應於上訴期間屆滿後20
日內向本院補提理由書狀（均須按他造當事人之人數附繕本）「
切勿逕送上級法院」。 
                               書記官  蘇冠杰
中　　華　　民　　國　　111 　 年　 　7　　月　 11　  日
附錄本案論罪科刑法條：
刑法第185條之4
駕駛動力交通工具發生交通事故，致人傷害而逃逸者，處6月以
上5年以下有期徒刑；致人於死或重傷而逃逸者，處1年以上7年
以下有期徒刑。
犯前項之罪，駕駛人於發生交通事故致人死傷係無過失者，減輕
或免除其刑。